臺灣屏東地方法院民事判決　　　　　　　 96年度訴字第374號
原　　　告　丙○○
訴訟代理人　乙○○
被　　　告　甲○○
上列當事人間請求損害賠償事件，本院於民國96年10月1 日言詞
辯論終結，判決如下：
    主  文
被告應給付原告新臺幣貳拾壹萬壹仟捌佰參拾捌元，及自民國九
十六年九月十日起至清償日止，按週年利率百分之五計算之利息
。
原告其餘之訴駁回。
訴訟費用由被告負擔十分之七，餘由原告負擔。
本判決原告勝訴部分得假執行。
    事實及理由
一、按訴狀送達後，原告不得將訴變更或追加他訴，但擴張或減
    縮應受判決事項之聲明者，不在此限。民事訴訟法第255 條
    第1 項第3 款定有明文。本件原告起訴原請求被告給付新臺
    幣（下同）60萬元，然於訴狀送達被告前，即減縮請求為32
    萬3,838 元，及自起訴狀繕本送達被告之翌日起至清償日止
    ，按週年利率百分之5 計算之利息。嗣於訴狀送達後，原告
    又就利息部分減縮為自民國96年9 月10日起至清償日止，按
    週年利率百分之5 計算。核其所為，或係於訴狀送達前或係
    就應受判決事項之聲明而為減縮，依諸前揭規定，應予准許
    ，先此陳明。
二、原告起訴主張：被告於95年2 月23日，帶領十餘名年籍不詳
    之男子至位於屏東縣屏東市之花田囍事KTV ，不分男女，見
    人即打，致原告受有頭部外傷併腦震盪、左顳頭皮血腫、頭
    暈、噁心、左膝瘀青等傷害。原告既係因被告之傷害行為而
    受有前開之傷害，則被告就原告因而支出之醫療費用5,838
    元、工作損失1 萬8,000 元，自應予以賠償，並應給付原告
    精神慰撫金30萬元，計共應給付原告32萬3,838 元等語。並
    聲明：被告應給付原告32萬3,838 元，及自96年9 月10日（
    即本院第1 次言詞辯論期日）起至清償日止，按週年利率百
    分之5 計算之利息。
三、被告抗辯：伊之所以毆打原告，係因原告在伊處理伊與女友
    間的糾紛時，先徒手打伊左手臂1 下，伊才用裝溼紙巾的籃
    子砸原告，原告的傷勢應非如其所說的如此嚴重。目前伊因
    經濟不佳，無法依原告請求的金額予以賠償等語。並聲明：
    求為判決駁回原告之訴。
四、兩造爭執暨不爭執事項：
  (一)不爭執事項：
  1.被告於95年2 月23日，在位於屏東縣屏東市之花田囍事KTV
    內毆打原告成傷。
  2.原告於受傷當時任職於捷迅網咖店，現為屏榮商工1 年級學
    生，名下無任何財產；被告為至正國中畢業，現從事洗車業
    ，1 個月收入約1 萬2,000 元，名下無任何財產。
  3.原告因是日所受之傷害，共支出醫療費用5,838 元；工作損
    失6,000元。
  (二)爭執事項：
  1.原告於95年2 月23日所受傷害為何？
  2.原告可請求被告賠償之項目及金額為何？
五、就前揭爭執事項，本院判斷如下：
  (一)原告於95年2 月23日所受傷害為何？
    查原告於95年2 月23日，在位於屏東縣屏東市之花田囍事
    KTV 遭被告毆打，經前往寶建醫院診治，確受有頭部外傷併
    腦震盪、左顳頭皮血腫、頭暈、噁心、左膝瘀青2.5 ×1.5
    公分等傷害之情，業據本院依職權向寶建醫院調取原告之病
    歷資料（附於本院卷第61至71頁），核閱無訛，是被告辯稱
    原告所受之傷害非如其所言者，尚無可採。
  (二)原告可請求被告賠償之項目及金額為何？
    按因故意或過失，不法侵害他人之權利者，負損害賠償責任
    。又不法侵害他人之身體或健康者，對於被害人因此喪失或
    減少勞動能力，或增加生活上之需要時，應負損害賠償責任
    。再不法侵害他人之身體，被害人雖非財產上之損害，亦得
    請求賠償相當之金額。民法第184 條第1 項前段、第193 條
    第1 項、第195 條第1 項分別定有明文。本件被告既有傷害
    原告身體之事實，有如前述，則依據前揭規定，自對原告負
    有損害賠償責任。至被告雖辯稱係因原告先徒手打伊左手臂
    1 下，伊始以裝溼紙巾之籃子砸原告云云，惟此業為原告所
    否認，被告復未能舉證以實其說，自尚難遽信，況且，縱認
    被告所言為真，亦不足以為其傷害原告之合法化事由，故被
    告此部分所辯，實無足採。茲就原告請求被告賠償之各項損
    害是否准許，分述如下：
  1.醫療費用部分：
    原告主張其因被告之傷害行為，而支出醫療費用5,838 元之
    情，為被告所不爭執，是其此部分之請求，自有理由。
  2.工作損失部分：
    原告固主張其受傷前任職於設於屏東縣屏東市○○路125 號
    之捷迅網咖店，月薪約1 萬8,000 元，然因被告之傷害行為
    ，致其自95年2 月23日起至同年3 月23日止皆無法工作，計
    損失工資收入1 萬8,000 元，惟兩造於本院審理中皆同意原
    告之工作損失以6,000 元計（見本院卷第53頁），則原告請
    求被告給付其因傷致無法工作所致之損失6,000 元，即屬有
    據，逾此部分之請求，則無理由。
  3.精神慰撫金部分：
    按精神慰撫金之多寡，應斟酌雙方之身分、地位、經濟狀況
    與加害程度、被害人痛苦及其他各種情形，以核定相當之數
    額。查原告係75年6 月25日出生之人，受傷當時為捷迅網咖
    店員工，現則為屏榮商工1 年級學生，名下無任何財產；而
    被告為75年2 月7 日出生之人，至正國中畢業，現從事洗車
    業，1 個月收入約1 萬2,000 元，名下無任何財產等情，為
    兩造所不爭執，並有兩造之戶籍謄本各1 紙及本院依職權調
    取之兩造稅務電子閘門財產所得調件明細表3 份在卷可稽（
    分見本院卷第54頁、第50頁、第32頁、第41至42頁）。又被
    告僅因與他人間之細故，即持器物毆擊原告成傷，則原告之
    身體及精神上因之受有相當之痛苦，亦可認定。本院審酌原
    告所受之傷害程度，並斟酌兩造如上所述之身分、地位、學
    經歷及經濟狀況等一切情狀，認原告對被告請求之慰撫金以
    20萬元為相當，逾此部分之請求，為無理由。
六、綜上，原告依侵權行為之法律關係，所得請求被告賠償之金
    額合計為21萬1,838 元（計算式：5,838 元＋6,000 元＋
    200,000 元＝211,838 元）。從而，原告請求被告給付21萬
    1,838 元及自96年9 月10日起至清償日止，按週年利率百分
    之5 計算之利息，洵屬正當，應予准許，逾此部分之請求則
    無理由，應予駁回。
七、本件所命給付之金額未逾50萬元，爰依民事訴訟法第389 條
    第1 項第5 款之規定，依職權宣告得假執行。
八、本件判決基礎已臻明確，兩造其餘主張、陳述及所提證據，
    核與判決結果無影響，毋庸再予逐一審酌論述，附此敘明。
九、據上論結，原告之訴為一部有理由、一部無理由，依民事訴
    訟法第79條、第389 條第1 項第5 款，判決如主文。
中　　華　　民　　國　　96　　年　　10　　月　　15　　日
                  民事第一庭  法　官　徐美麗
正本係照原本作成。
如不服本判決，應於收受送達後20日內向本院提出上訴書狀。
                              書記官　曾文玲
中　　華　　民　　國　　96　　年　　10　　月　　15　　日
